臺灣基隆地方法院刑事判決　　　　　　　　　　　　　　九十年度易字第五八三號
　　公　訴　人　臺灣基隆地方法院檢察署檢察官
　　被　　　告　乙○○
　　　　　　　　甲○○
　　　　　　　　丁○○
　　　　　　　　丙○○
右列被告因傷害等案件，經檢察官提起公訴（九十年度偵字第三０四二、三九五九號
），本院判決如左：
    主  文
乙○○共同傷害人之身體，處拘役參拾日，如易科罰金以參佰元折算壹日。又公然侮
辱人，處拘役貳拾日，如易科罰金以參佰元折算壹日。應執行拘役肆拾日，如易科罰
金以參佰元折算壹日。
甲○○共同傷害人之身體，處拘役參拾日，如易科罰金以參佰元折算壹日。
丁○○公然侮辱人，處拘役貳拾日，如易科罰金以參佰元折算壹日。
丙○○公然侮辱人，處拘役參拾日，如易科罰金以參佰元折算壹日。又傷害人之身體
體，處拘役肆拾日，如易科罰金以參佰元折算壹日。應執行拘役伍拾玖日，如易科罰
金以參佰元折算壹日。
    事  實
一、緣丙○○為基隆市麗警江山Ｈ區管理委員會總幹事，乙○○、甲○○、丁○○同
    為該社區住戶，丙○○、乙○○前曾因妨害自由、傷害及妨害名譽等事件，經訴
    警究辦，雙方感情不睦。乙○○、甲○○二人於民國九十年六月二十日下午七時
    許，在基隆市○○路三六巷九十號前，因不滿丙○○於該處將一部違規停放之小
    客車車輪上鎖，乙○○遂持照相機拍攝丙○○鎖車動作，丙○○亦不甘示弱持相
    機反拍乙○○、甲○○二人，雙方因故發生口角，乙○○、甲○○竟共同基於傷
    害之犯意聯絡，由甲○○徒手強拉丙○○左手，乙○○則在後出手抓傷丙○○背
    部，致丙○○受有左手臂五乘以二公分擦傷及背部六乘以二公分擦傷等傷害。丙○○心有未甘，竟萌生犯意，於九十年六月二十一日凌晨零時許，在乙○○所經
    營之基隆市○○路三六巷一０二弄二號「百利商店」前，以閩南語「臭芝麻」之
    穢語接續辱罵乙○○三次，而公然侮辱乙○○。乙○○聽聞後心生不滿，至店門
    口與丙○○理論，丙○○竟另行起意，基於傷害之故意，騎乘其所有之車號ＰＯ
    Ｆ—五一三號重機車衝撞乙○○，致乙○○受有前胸一乘以十公分、六乘以四公
    瘀傷、腹部十乘以二公分、十乘以三公分、十乘以一公分淤紫及左腿二十乘以十
    公分之淤傷等傷害。適丁○○在場見狀出面攔阻，且懷疑其住處遭人噴寫三字經
    穢語一事係丙○○所為，雙方因而發生爭執，丁○○另基於侮辱之故意，於同上
    址之「百利商店」前，以閩南語「垃圾」等語公然辱罵丙○○。同日（即九十年
    六月二十一日）下午二、三時許，丙○○至「百利商店」前路面欲劃設地上停車
    位，為乙○○所阻止，二人復對於「百利商店」前可否停車一事爭執，乙○○為
    制止丙○○，竟公然以閩南語「幹Ｘ娘…啥小」之穢語出言侮辱丙○○。
二、案經乙○○、丙○○訴由基隆市警察局第二分局移送台灣基隆地方法院檢察署檢
    察官偵查起訴。
    理      由
一、訊據被告丁○○坦承於前揭時地口出穢言辱罵被告丙○○等情不諱，訊之被告乙○○矢口否認有毆傷丙○○及以閩南語三字經辱罵丙○○云云，被告甲○○則矢
    口否認有出手傷害丙○○云云，質之被告丙○○固坦承有出言侮辱乙○○乙節，
    惟矢口否認有傷害犯行，辯稱：未於前揭時地騎乘機車衝撞乙○○，其在百利商
    店前辱罵乙○○後已將機車熄火，是乙○○在旁藉詞佯稱遭機車衝撞而趁機踢倒
    其所騎乘之機車等語。經查（一）前揭公然侮辱之犯罪事實，業據被告丙○○、
    乙○○二人指訴歷歷，且經本院勘驗被告所提之錄音帶內容，發覺被告丙○○、
    乙○○、丁○○確有以事實欄所載之穢語出言辱罵，而被告丙○○、丁○○、乙○○三人所用如事實欄所述之語句，依通常觀念均係漫罵、攻訐他人之詞，渠等
    於百利商店前以漫罵之方式已足使多數人共聞同見，無論渠等所為動機、目的為
    何，仍難解免業已公然侮辱對方之結果，此外復有本院勘驗筆錄一份、錄音帶二
    卷在卷可證，此部分之事證已甚明確。（二）復查前揭被告乙○○、甲○○傷害
    之犯罪事實，迭據被告丙○○於警訊、偵查及本院調查審理時指訴明確，並有行
    政院衛生署基隆醫院驗傷診斷書一紙、被告丙○○受傷照片三張及被告乙○○、
    甲○○之現場照片三張在卷可參，堪認被告乙○○、甲○○共同徒手傷害被告丙○○應甚明確。（三）末查被告丙○○如何於前揭時地騎乘機車朝被告乙○○身
    體正面衝撞之事實，業據被告乙○○於警訊、偵查及本院調查審理時指訴歷歷，
    核與同案被告甲○○、丁○○供述之情節大致相符，並有行政院衛生署基隆醫院
    驗傷診斷書一紙在卷可佐，且依據診斷證明書上所記載之受傷害情形與被告乙○○、甲○○、丁○○陳述被告乙○○如何被傷害之情形亦與常情相合，足證被告
    乙○○指訴被告丙○○傷害其身體之事實為真實，足堪信實。綜合上情，被告渠
    等所辯核屬卸責之詞，不足採信，犯行均堪以認定，應予依法論科。
二、查上開百利商店為不特定人或多數人得以共見共聞之場所，被告丙○○、乙○○
    、丁○○分別在該地以足以貶損他人名譽之穢語辱罵侮辱告訴人，核彼等所為，
    均係犯刑法第三百零九條第一項之公然侮辱罪。又被告乙○○、甲○○徒手強拉
    被告丙○○致其身體受有擦傷傷害之行為及被告丙○○騎乘機車衝撞被告乙○○
    之事實，均係犯刑法第二百七十七條第一項傷害罪。被告乙○○、甲○○二人間
    就傷害犯行，有犯意之聯絡及行為之分擔，為共同正犯。被告丙○○其基於單一
    侮辱之犯意，於時地密接下所為前揭行為，應係接續犯，僅成立單純一罪。又被
    告乙○○、丙○○所犯之上開二罪，犯意個別、行為互殊，應予以分論併罰。爰
    審酌被告等之素行不佳、犯罪之動機、目的、手段，犯罪時所受之刺激，犯罪所
    生之損害，及犯罪後態度等一切情狀，各量處如主文所示之刑，並均諭知易科罰
    金之折算標準，被告乙○○、丙○○部分並均定應執行之刑，以資懲儆。被告丙○○所有之上開機車一部，雖為本件傷害案件所用之物，但未扣案且非違禁物，
    未免將來執行困難，爰不另為沒收之宣告，附此敘明。
三、至於被告丁○○於民國九十年一月十一日下午六時許在上開麗警江山社區公然出
    言侮辱丙○○一案，雖業經檢察官聲請簡易判決處刑，現由本院另案審理中，惟
    被告丁○○係因被告丙○○出言辱罵被告乙○○在先，其始為本次犯行，與前案
    之事實非基於同一概括犯意等情，業據被告丁○○供陳明確（參見本院九十一年
    一月十五日訊問筆錄），本事件應屬偶發狀況，與前案顯無連續犯裁判上一罪之
    關係，自非前案既判例效力所及，併此敘明。
據上論斷，應依刑事訴訟法第二百九十九條第一項前段，刑法第二十八條、第二百七
十七條第一項、第三百零九條第一項、第四十一條第一項、第五十一條第一項第六款
、罰金罰鍰提高標準條例第一條前段、第二條，判決如主文。
本案經檢察官林明志到庭執行職務
中      華      民      國    九十一    年      一      月     三十     日
                                      臺灣基隆地方法院刑事第二庭
                                          法  官  汪  梅  芬
右正本證明與原本無異。
對於本件判決如有不服，應於收受送達後十日內，向本院提出上訴書狀，上訴於臺灣
高等法院，並按他造當事人之人數附具繕本。
                                          書記官  黃  致  祥
中      華      民      國     九十一     年     一     月    三十一    日
【附錄論罪法條】
刑法第二百七十七條第一項：
傷害人之身體或健康者，處三年以下有期徒刑，拘役或一千元以下罰金。
刑法第三百零九條第一項：
公然侮辱人者，處拘役或三百元以下罰金。
